臺灣雲林地方法院刑事判決　　　　　　　　　　　　　九十一年度訴字第一五八號
　　公　訴　人　臺灣雲林地方法院檢察署檢察官
　　被　　　告　甲○○
右列被告因違反毒品危害防制條例案件，經檢察官提起公訴（九十年度毒偵字第一六
七二號）及移送併案審理（九十一年度偵字第二七七號），本院判決如左：
    主  文
甲○○施用第一級毒品，處有期徒刑陸月，如易科罰金以佰元折算壹日；扣案之殘
留第一級毒品海洛因之夾鏈袋壹枚（標示ＨＲ＋）沒收銷燬之。又連續施用第二級毒
品，處有期徒刑肆月，如易科罰金以佰元折算壹日；扣案之殘留第二級毒品安非他
命之吸食器壹個及夾鏈袋壹枚（標示ＭＡ＋）均沒收銷燬之。應執行有期徒刑玖月，
如易科罰金以佰元折算壹日；扣案之殘留第一級毒品海洛因之夾鏈袋壹枚（標示Ｈ
Ｒ＋）、殘留第二級毒品安非他命之吸食器壹個及夾鏈袋壹枚（標示ＭＡ＋）均沒收
銷燬之。
    事  實
一、甲○○因一犯施用毒品，經送觀察勒戒，因無繼續施用毒品傾向，由臺灣雲林地
    方法院檢察署檢察官於民國八十八年五月二十一日，以八十八年度偵緝字第九七
    號不起訴處分確定，又因二犯施用毒品，經送觀察勒戒，因無繼續施用毒品傾向
    ，由同署檢察官於八十九年八月九日，以八十九年度毒偵字第一０一四號不起訴
    處分確定。其猶不知戒絕，於九十年八月八日二十三時許，在雲林縣北港鎮○○
    路旁某地，以將毒品海洛因摻入香菸點火吸食方式，施用第一級毒品海洛因一次
    。又基於概括之犯意，分別於九十年八月九日二時四十分許回溯前九十六小時內
    某時及九十一年三月十六日十七時回溯前九十六小時內某時，均在雲林縣北港鎮
    劉厝里五鄰劉厝一一七號住處，以將安非他命置於玻璃球吸食器內，再用火燒烤
    成煙吸食之方式，各施用第二級毒品安非他命一次。嗣於九十年八月九日二時四
    十分許，由員警依毒品危害防制條例第二十五條第二項規定，在雲林縣警察局北
    港分局，採其尿液經送檢驗結果，呈現嗎啡及甲基安非他命陽性反應，並於九十
    一年三月十六日八時三十分許，由員警持本院所核發之搜索票，在甲○○上開住
    處搜索，因扣得殘留第一級毒品海洛因之夾鏈袋一枚（標示ＨＲ＋）、殘留第二
    級毒品安非他命之吸食器一個、夾鏈袋一枚（標示ＭＡ＋）及驗無毒品反應之注
    射針筒一支、夾鏈袋一枚（標示－），於九十一年三月十六日十七時許，經甲○
    ○同意採尿檢驗，而驗具甲基安非他命陽性反應。
二、案經雲林縣警察局北港分局移送臺灣雲林地方法院檢察署檢察官偵查起訴及移送
    併案審理。
    理  由
一、被告甲○○坦白承認施用第一級毒品海洛因一次及施用第二級毒品安非他命二次
    等事實。其自白於九十年八月八日二十三時許，施用第一級毒品海洛因及於九十
    年八月九日二時四十分許回溯前九十六小時內某時，施用第二級毒品安非他命各
    一次之事實，因其於九十年八月九日二時四十分許，由員警依毒品危害防制條例
    第二十五條第二項規定採尿液，經送檢驗結果呈現嗎啡及甲基安非他命陽性反應
    ，有雲林縣衛生局煙毒尿液檢驗成績書、憲兵司令部刑事鑑識中心九十一年一月
    二十三日（九一）綱得字第０一０九五號鑑驗通知書各一紙在卷可證，足認自白
    與事實相符。又其自白於九十一年三月十六日十七時回溯前九十六小時內某時，
    施用第二級毒品安非他命一次之事實，因其於九十一年三月十六日十七時許，同
    意採尿檢驗結果，呈現甲基安非他命陽性反應，有雲林縣衛生局煙毒尿液檢驗成
    績書一紙在卷可憑，此部分之自白亦與事實相符。又被告因一犯施用毒品，經送
    觀察勒戒，因無繼續施用毒品傾向，由臺灣雲林地方法院檢察署檢察官於八十八
    年五月二十一日，以八十八年度偵緝字第九七號不起訴處分確定，又因二犯施用
    毒品，經送觀察勒戒，因無繼續施用毒品傾向，由同署檢察官於八十九年八月九
    日，以八十九年度毒偵字第一０一四號不起訴處分確定，有該不起訴處分書、臺
    灣雲林地方法院檢察署刑案資料查註紀錄表各一紙在卷可稽。本次三犯施用第一
    級毒品及連續第二級毒品，事證明確，可以認定，應依法論罪科刑。
二、核被告甲○○所為，係犯毒品危害防制條例第十條第一項之施用第一級毒品罪及
    同條第二項之施用第二級毒品罪。其一次非法持有毒品海洛因及二次非法持有毒
    品安非他命，進而施用，其持有之低度行為應為各施用之高度行為所吸收，此不
    另論罪。被告先後二次施用第二級毒品安非他命之犯行，時間相續，方法相同，
    而觸犯構成要件相同之罪名，顯係基於概括之犯意反覆為之，為數行為而犯同一
    之罪名，應依刑法第五十六條連續犯之規定論以一罪，並依法加重其刑，公訴人
  雖僅起訴被告一次施用第二級毒品安非他命犯行，漏未對被告其餘部分起訴，然
    因該部分之事實與已起訴部分有數行為而犯同一罪名之連續犯關係，即訴訟法上
    同一案件，為起訴效力所及，且經移送併案審理，基於審判不可分原則，本院自
    得一併加以裁判，附此敘明。被告所犯上開二罪，犯意各別，罪名有異，應分論
    併罰。爰審酌被告自承施用犯行、施用毒品之期間、次數、自戕性犯罪性質及犯
    罪後坦認之態度等一切情狀，各量處如主文所示之刑，並定其應執行刑及諭知易
    科罰金之折算標準。扣案之夾鏈袋三枚、吸食器一個、注射針筒一支，被告陳明
    係供其以前施用毒品所用而所遺留之物，非為本件施用毒品所用之物，惟其中殘
    留第一級毒品海洛因之夾鏈袋一枚（標示ＨＲ＋）、殘留第二級毒品安非他命之
    吸食器一個、夾鏈袋一枚（標示ＭＡ＋），因檢驗結果均殘留有毒品而無從析離
    ，有法務部調查局九十一年六月十七日調科壹字第０九一００三二四一００號檢
    驗通知書一紙在卷可稽，核係屬查獲之毒品，不問屬於犯人與否，依毒品危害防
    制條例第十八條第一項前段宣告沒收銷燬之，至於注射針筒一支、夾鏈袋一枚（
    標示－）因驗無毒品之反應，又與本件被告施用毒品無關，爰不另諭知宣告沒收
    。
據上論斷，應依刑事訴訟法第二百九十九條第一項前段，毒品危害防制條例第十條第
一項、第二項、第十八條第一項前段，刑法第十一條前段、第五十六條、第四十一條
第一項前段、第二項、第五十一條第五款，罰金罰鍰提高標準條例第二條，判決如主
文。
本案經檢察官黃楹榆到庭執行職務。
中　　　華　　　民　　　國　　　九十一　　年　　八　　月　　　三十　　　日
                                臺灣雲林地方法院刑事第二庭
                                    法　官
右正本證明與原本無異。
如不服本判決，應於判決送達後十日內向本院提出上訴狀（應附繕本）。「切勿逕送
上級法院」。
附錄本案論罪科刑法條：
毒品危害防制條例第十條
施用第一級毒品者，處六月以上五年以下有期徒刑。
施用第二級毒品者，處三年以下有期徒刑。
